臺灣彰化地方法院民事裁定
110年度訴字第275號
原      告  鄭李綉麥
訴訟代理人  梁宵良律師
被      告  廣齊股份有限公司

法定代理人  唐嘉欣  
訴訟代理人  林俊吉律師
上列原告與被告廣齊股份有限公司間請求確認股東臨時會決議無
效事件，本院裁定如下：
    主  文
原告應於本裁定送達後五日內，繳納裁判費新臺幣柒拾肆萬貳仟
零肆拾玖元，逾期即駁回原告之訴。
    理  由
一、按訴訟標的之價額，由法院核定；核定訴訟標的之價額，以
    起訴時之交易價額為準；無交易價額者，以原告就訴訟標的
    所有之利益為準，民事訴訟法第77條之1第1項、第2項分別
    定有明文。又公司股東請求確認股東會決議不成立或決議無
    效，其訴訟性質與公司股東請求撤銷股東會決議之訴類似，
    均屬因財產權而起訴，其訴訟標的價額，應依原告訴之聲明
    內容，並以原告如獲勝訴判決所得受之客觀上利益定之，如
    不能核定訴訟標的價額者，始依民事訴訟法第77條之12規定
    ，以新臺幣(下同)165萬元定之（最高法院92年度第7次民事
    庭會議決議參照）。
二、本件原告起訴請求確認被告於民國109年12月15日股東臨時
    會所為案由3「本公司擬提高資本額為500,000,000元，分為
    50,000,000股，每股10元，得分次發行。」之決議（下稱系
    爭股東臨時會決議）無效。」，屬財產權訴訟，是本件訴訟
    標的價額即應以原告如獲勝訴判決所得受之客觀上利益定之
    。而原告起訴陳稱，系爭股東臨時會決議增資，其因未參與
    增資，致持股比率大幅降低，如其主張有理由，持股比例將
    從0.92％回復至28.53％等語。衡諸原告持有股權之價值與被
    告公司之淨值有關，倘系爭股東臨時會決議之增資，每股認
    股金額小於平均淨值，則部分股東大量認股時，其他股東之
    權益將受損害，股權之比率及價值均遭稀釋，則原告之股權
    於回復前後，每股所表彰之淨值，即有差別，是應以增資前
    被告公司淨值之28.53%，與增資後公司淨值之0.92％之差額
    ，計算原告就本件訴訟起訴時之所有利益（最高法院104年
    度台抗字第940號裁定意旨可資參照）。
三、原告主張被告公司股東僅有其與訴外人鄭智瑜，是其等股權
    合計即為被告公司之全部股權。又原告於增資前原持有股權
    28.53％，價值為90,610,644元；增資後持有股權降低為0.92
    ％，價值為5,683,456元等事實，為被告所不爭執(見本院卷
    第25、156頁)，是原告於系爭股東臨時會決議增資前後，持
    有股權價值差額為84,927,188元（計算式：90,610,644元－5
    ,683,456元＝84,927,188元)，從而，本件訴訟標的價額核定
    為84,927,188元，應徵第一審裁判費759,384元，扣除原告
    已繳納17,335元，尚欠742,049元未繳，茲依民事訴訟第249
    條第1項但書規定，限原告於收受本裁定後7日內，如數向本
    院繳納，逾期即駁回起訴。
四、爰裁定如主文。
中　　華　　民　　國　　110 　年　　5 　　月　　19 　日
                  民事第三庭    法  官  鍾孟容
以上正本係照原本作成。
如不服本裁定關於訴訟標的價額核定部分，應於送達後10日內提
出抗告狀，並繳納抗告費新臺幣1,000元；其餘關於命補繳裁判
費部分，不得抗告。
中　　華　　民　　國　　110 　年　　5 　　月　19 　　日
                                書記官  張茂盛